臺灣高等法院高雄分院刑事判決　　　　100年度上訴字第426號
上　訴　人
即　被　告　陳文太
上列上訴人因被告偽證案件，不服臺灣屏東地方法院99年度訴字
第573 號中華民國99年12月15日第一審判決（起訴案號：臺灣屏
東地方法院檢察署98年度偵字第6437號），提起上訴，本院判決
如下：
     主  文
上訴駁回。
     事  實
一、陳文太前於民國95年12月3 日下午8 時許、96年1 月7 日下
    午4 時許向蔡文政各購買第一級海洛因1 次。嗣於97年8 月
    26日，在臺灣屏東地方法院96年度訴字第464 號蔡文政等違
    反毒品危害防制條例案件審理中，陳文太竟基於偽證之犯意
    ，以證人身分具結後證稱並未打電話向蔡文政購買第一級毒
    品海洛因等語，而就案情有重要關係之事項為虛偽陳述。
二、案經臺灣屏東地方法院移送臺灣屏東地方法院檢察署檢察官
    偵查起訴。
     理  由
一、證據能力之說明：偵查犯罪機關依法定程序監聽之錄音，應
    認該監聽所得之錄音帶，始屬調查犯罪所得之證據，但依據
    監聽錄音結果予以翻譯而製作之通訊監察譯文，乃該監聽錄
    音內容之顯示，此為學理上所稱之派生證據，屬於文書證據
    之一種。又檢察官、被告、辯護人對通訊監察譯文之真實性
    既未爭執，亦經於審判期日提示通訊監察譯文供當事人辨認
    使其表示意見及辯論，通訊監察譯文即得作為證據。
二、訊據上訴人即被告（下稱被告）陳文太否認有偽造之犯行，
    辯稱其與蔡文政電話中係談論要一起買毒品，並非要向蔡文
    政購買毒品，其於法院審理中證述是實在，至其在警詢陳稱
    向蔡文政購買毒品，係因警察表示如果指認蔡文政，就將其
    施用毒品案件函送，其遂於警詢為不實陳述等語。
三、經查：
    (一)被告陳文太於97年8 月26日，在臺灣屏東地方法院96年度
      訴字第464 號蔡文政等違反毒品危害防制條例案件審理中
      ，以證人身分具結後證稱未打電話向蔡文政購買第一級毒
      品海洛因等語之事實，有臺灣屏東地方法院96年度訴字第
      464 號97年8 月26日審判筆錄及人結文附卷可稽（見原審
      96年度訴字第464 號卷第32－33、36頁），且被告陳文太
      就此部分情節亦不爭執，自堪以認定。
    (二)被告陳文太固辯稱其與蔡文政電話中係談論要一起買毒品
      ，並非要向蔡文政購買毒品，其於法院審理中證述是實在
      ，至其在警詢陳稱向蔡文政購買毒品，係因警察表示如果
      指認蔡文政，就將其施用毒品案件函送，其遂於警詢為不
      實陳述等語。然蔡文政於95年12月3 日下午8 時許、96年
      1 月7 日下午4 時許分別販賣第一級海洛因予被告陳文太
      各1 次之情，業據被告陳文太於蔡文政等案件警詢中陳述
      明確（見蔡文政等案件警卷第160 頁）；再依通訊監察譯
      文所示，被告陳文太於電話中先向蔡文政詢問第一級毒品
      海洛因之價格，其後表示購買數量，蔡文政乃向被告陳文
      太抱怨利潤太低，最後蔡文政表示5 分鐘後送交第一級毒
      品海洛因，此有通訊監察譯文附卷可參（見蔡文政等案件
      警卷第174 －175 、195 頁），足佐被告陳文太與蔡文政
      於電話中確係聯絡交易毒品，被告陳文太於蔡文政等案件
      警詢中陳述向蔡文政購買毒品之情即可認與事實相符。另
      參以被告陳文太與蔡文政倘意在合資購買毒品，被告陳文
      太與蔡文政顯然交情非淺，則被告陳文太豈有僅為求個人
      施用毒品案件得以函送，率予誣指蔡文政販賣第一級毒品
      海洛因之重罪，實與常情有違。是蔡文政有販賣第一級毒
      品予被告陳文太至明。況蔡文政因販賣第一級毒品予被告
      陳文太等人，已經本院判處罪刑確定，有臺灣屏東地方法
      院96年度訴字第464 號刑事判決、本院98年度上訴字第12
      40號刑事判決及最高法院99年度台上字第2130號刑事判決
      在卷可憑（附卷外）。從而，被告陳文太於97年8 月26日
      在臺灣屏東地方法院96年度訴字第464 號蔡文政等違反毒
      品危害防制條例案件審理中證稱未打電話向蔡文政購買第
      一級毒品海洛因等語，無非事後迴護之詞，顯非實在，被
      告陳文太上開所辯，乃無可採。
    (三)被告陳文太有無向蔡文政購買第一級毒品海洛因一節，乃
      屬蔡文政販賣第一級毒品案件案情有重要關係之事項，被
      告陳文太證述未向蔡文政購買第一級毒品海洛因，即屬就
      案情有重要關係之事項為虛偽陳述。
    綜上所述，被告陳文太偽證犯行，事證明確，堪以認定。
四、核被告陳文太所為，係犯刑法第168 條之偽證罪。
五、原審認被告陳文太罪證明確，因而適用刑法第168 條規定，
    並審酌被告陳文太為迴護蔡文政之犯行，於法院審理中具結
    後為虛偽陳述，妨害司法制度，浪費司法資源，致生司法機
    關為錯誤判斷之危險等一切情狀，量處有期徒刑5 月。其認
    事用法，核無不合，量刑亦屬允當。被告陳文太上訴意旨否
    認犯罪，指摘原判決不當，為無理由，應予駁回。
據上論斷，應依刑事訴訟法第368條，判決如主文。
本案經檢察官劉玲興到庭執行職務。
中    華    民    國  100     年    5     月    31    日
                    刑事第八庭  審判長法  官  洪兆隆
                                      法  官  張盛喜
                                      法  官  郭玫利
以上正本證明與原本無異。
如不服本判決應於收受本判決後10日內向本院提出上訴書狀，其
未敘述上訴理由者，並得於提起上訴後10日內向本院補提理由書
狀（均須按他造當事人之人數附繕本）「切勿逕送上級法院」。
中    華    民    國   100    年    6     月    1     日
                                      書記官  梁美姿
附錄本判決論罪科刑法條
中華民國刑法第168條：
於執行審判職務之公署審判時或於檢察官偵查時，證人、鑑定人
、通譯於案情有重要關係之事項，供前或供後具結，而為虛偽陳
述者，處7 年以下有期徒刑。